【裁判字號】    98,易,395
【裁判日期】    980608
【裁判案由】    贓物
【裁判全文】
臺灣屏東地方法院刑事判決               98年度易字第395號
公  訴  人  臺灣屏東地方法院檢察署檢察官
被      告  甲○○
上列被告因贓物案件，經檢察官提起公訴（98年度偵字第2256號
），被告於本院準備程序中，就被訴事實為有罪陳述，經本院告
知簡式審判程序之旨，並聽取當事人意見後，本院合議庭裁定由
受命法官獨任依簡式審判程序審理，判決如下：
    主  文
甲○○故買贓物，累犯，處有期徒刑壹年，減為有期徒刑陸月，
如易科罰金以銀元佰元即新臺幣玖佰元折算壹日。
    事  實
一、甲○○前於民國92年間，因加重竊盜未遂、施用毒品等案件
    ，分別經臺灣臺中地方法院以92年度易字第1294號、93年度
    易緝字第150 號各判處有期徒刑6 月、10月確定，並於94年
    5 月20日接續執行完畢。詎其仍不知悔改，於95年3 、4 月
    間某日，在屏東縣屏東市○○路某檳榔攤處，明知自稱「郭
    明祥」者所持未附相關行車執照或車籍資料之自用小客車係
    屬贓物（車牌號碼2255-GP 號，92年份，排氣量1998CC，中
    華汽車股份有限公司製造，為乙○○於93年6 月26日10時許
    ，在高雄縣大寮鄉○○路、鳳林三路路口遭竊，下稱本案贓
    車），竟基於故買贓物之犯意，以新臺幣2 萬5000元之低價
    向「郭明祥」購入，後因該車於不詳時地故障，甲○○乃取
    下2 面車牌並將車體任意棄置。嗣於98年3 月21日11時許，
    為警據報前往屏東縣長治鄉○○路306 之1 號「尚溢汽車公
    司」查緝他案，因甲○○於該處工作而接受調查，為警發覺
    上址車廠內置有本案贓車之2 面車牌，始循線查知前情。
二、案經屏東縣政府警察局里港分局報告臺灣屏東地方法院檢察
    署檢察官偵查起訴。
    理  由
一、本件被告甲○○所犯係死刑、無期徒刑或最輕本刑為3 年以
    上有期徒刑以外之罪，亦非屬臺灣高等法院管轄第一審之案
    件，其於準備程序中就被訴事實為有罪之陳述，經本院告知
    簡式審判程序之旨，並聽取當事人意見後，本院合議庭依刑
    事訴訟法第273 條之1 第1 項為裁定，由受命法官獨任進行
    簡式審判程序。又簡式審判程序之證據調查，依刑事訴訟法
    第273 條之2 規定，不受同法第159 條第1 項審判外陳述排
    除之限制；再被告對於卷內各項證據亦不爭執證據能力，復
    無事證顯示有何違法取得或類此瑕疵之情，故卷內所列各項
    證據，自均有證據能力，合先敘明。
二、上揭犯罪事實，業據被告於本院審理中坦承不諱（見本院卷
    第24頁），並有失竊車輛紀錄列印資料1 紙、查獲採證照片
    5 張、員警說明緝獲本案經過之偵查報告1 份等件附卷足稽
    （見警卷第2 、23-26 頁），以及本案贓車之車牌2 面扣案
    可證。是認被告之自白與事實相符，可以採信，從而本件事
    證已明，被告犯行洵堪認定，應依法論科。
三、按行為後法律有變更者，適用行為時之法律。但行為後之法
    律有利於行為人者，適用最有利於行為人之法律，刑法第2
    條第1 項定有明文；且比較法律孰為有利於行為人時，應就
    罪刑有關之一切情形，比較其全部結果為整體適用，不能割
    裂而分別適用有利益之條文（最高法院27年上字第2615號判
    例意旨參照）。本件被告犯行後，刑法施行法修正增訂第1
    條之1 ，明定刑法分則編之法定刑中，關於罰金刑之提高標
    準及以新臺幣為貨幣單位；而於上開條文修正增訂前，罰金
    刑之提高標準應適用98年4 月29日廢止前罰金罰鍰提高標準
    條例第1 條前段之規定，罰金刑並以銀元為貨幣單位，另依
    現行法規所定貨幣單位折算新臺幣條例第2 條予以換算。較
    之上開條文修正增訂前後，法定刑關於罰金刑部分，換算為
    新臺幣後其結果並無差別，是刑法施行法修正增訂第1 條之
    1 並無較有利於被告之情形。又刑法第33條第5 款亦經修正
    為「罰金刑新臺幣1000元以上」，與修正前刑法第33條第5
    款規定「罰金刑銀元1 元以上」有間，比較新舊法結果，新
    法之罰金刑下限業已提高，此部分修正後之刑法亦無較有利
    於被告。從而，依上述罪刑比較結果，應認被告行為後之法
    律並無較有利之情形，故依刑法第2 條第1 項前段，適用被
    告行為時即95年7 月1 日修正施行前之法律論處。
四、核被告所為，係犯刑法第349 條第2 項之故買贓物罪。被告
    有如事實欄所載犯罪科刑執行情形，有其前案紀錄表、刑案
    資料查註紀錄表各1 份為憑，其於徒刑執行完畢後，5 年內
    故意再犯本件有期徒刑以上之罪，為累犯，應依刑法第47條
    第1 項加重其刑（被告無論依修正前後之規定，均構成累犯
    ，即無有利或不利之情形，自無庸為新舊法之比較，最高法
    院97年4 月22日97年度第2 次刑事庭會議決議意旨參照）。
    爰審酌被告於92年間，即有持用螺絲起子撬開車輛進而行竊
    之前科（臺灣臺中地方法院92年度易字第1294號），有上開
    前案紀錄資料可查，是被告不僅素行不佳，且其業有竊盜之
    犯罪記錄，應得認知購入來路不明車輛，顯有隱匿或助長竊
    盜犯罪之可能，復使被害人追索失竊車輛更添難度，然被告
    竟率與「郭明祥」故買贓車，實有不該；再被告所為故買贓
    車，不僅侵害之財產法益價值頗高，更增加被害人未能追回
    贓物之生活利用上困擾，犯罪結果影響顯然甚鉅；惟念及被
    告尚能坦然面對司法，於本院審理中供承犯行不諱，犯後態
    度非劣等一切情狀，量處如主文所示之刑。又被告本件犯行
    ，係於96年4 月24日以前所為，且無中華民國九十六年罪犯
    減刑條例第3 條所定不予減刑之情形，應依該條例第2 條第
    1 項第3 款、第7 條之規定，減為如主文所示之刑，以示懲
    儆。
五、末按行為後法律有變更，比較裁判前之法律孰為有利於行為
    人時，應綜合比較後為整體之適用，不能割裂而分別適用有
    利益之條文，固有前開最高法院27年上字第2615號判例可資
    參照，但此所謂不能割裂適用，係指與罪刑有關之本刑而言
    ，不包括易刑處分，即關於易科罰金、易服勞役部分應分別
    為新舊法有利不利之比較，依刑法第2 條第1 項從舊從輕原
    則定其易刑之折算標準（最高法院96年度台非字第85號判決
    意旨參照）。本件被告犯行後，刑法第41條亦於95年7 月1
    日修正施行，依被告行為時之刑法第41條、95年7 月1 日修
    正施行前罰金罰鍰提高標準條例第2 條、現行法規所定貨幣
    單位折算新臺幣條例第2 條等規定，易科罰金之折算標準，
    以新臺幣300 元以上900 元以下折算1 日。惟95年7 月1 日
    修正施行之刑法第41條則規定，易科罰金之折算標準為新臺
    幣1000元、2000元或3000元折算1 日。是比較修正前後之易
    科罰金相關規定，以被告行為時之法律對其較為有利，自應
    適用其行為時即95年7 月1 日修正施行前之刑法，以及中華
    民國九十六年罪犯減刑條例第9 條之規定，諭知本件易科罰
    金之折算標準。
據上論斷，應依刑事訴訟法第273 條之1 第1 項、第299 條第1
項前段，刑法第2 條第1 項、第349 條第2 項、第47條第1 項，
修正前刑法第41條第1 項前段，98年4 月29日廢止前罰金罰鍰提
高標準條例第1 條前段，95年7 月1 日修正施行前罰金罰鍰提高
標準條例第2 條，現行法規所定貨幣單位折算新臺幣條例第2 條
，中華民國九十六年罪犯減刑條例第2 條第1 項第3 款、第7 條
、第9 條，判決如主文。
本案經檢察官陳啟能到庭執行職務
中    華    民    國    98    年     6    月     8    日
                      刑事第四庭  法  官  江振源
（得上訴）
以上正本證明與原本無異
如不服本判決，應於判決送達後10日內向本院提出上訴書狀（應
附繕本），其未敘述上訴理由者，應於上訴期間屆滿後20日內補
提理由書狀於本院，上訴於臺灣高等法院高雄分院。
中    華    民    國    98    年     6    月     9    日
                                  書記官  潘豐益
附錄本判決論罪科刑法條：
刑法第349 條第2 項
搬運、寄藏、故買贓物或為牙保者，處五年以下有期徒刑、拘役
或科或併科一千元以下罰金。


司法院資訊處製作；財團法人民間司法改革基金會備份。
